【裁判字號】    99,審訴,28
【裁判日期】    990301
【裁判案由】    違反毒品危害防制條例
【裁判全文】
臺灣新竹地方法院宣示判決筆錄          99年度審訴字第28號
公  訴  人  臺灣新竹地方法院檢察署檢察官
被      告  甲○○
指定辯護人  本院公設辯護人  乙○○
上列被告因違反毒品危害防制條例一案，經檢察官提起公訴（98
年度毒偵字第1833號）後，聲請本院改依協商程序而為判決，於
中華民國99年3 月1 日下午4 時在本院刑事第十一法庭宣示判決
，出席職員如下：
                                    審判長法  官  馮俊郎
                                          書記官  蕭汝芳
                                          通  譯  楊德光
法官起立朗讀判決主文、犯罪事實要旨、處罰條文，及告以上訴
限制、期間並提出上訴狀之法院，且諭知記載其內容：
一、主  文：
    甲○○施用第一級毒品，累犯，處有期徒刑壹年貳月；扣案
    之注射針筒壹支，沒收之。又施用第二級毒品，累犯，處有
    期徒刑玖月。主刑部分應執行有期徒刑壹年柒月。
二、犯罪事實要旨：
（一）甲○○前曾於民國89年11月間，因違反毒品危害防制條
      例案件，經本院於90年5 月22日，以90年度竹北簡字第10
      8 號判決，判處有期徒刑6 月，嗣於90年6 月22日確定；
      又於90年5 月間，因違反毒品危害防制條例案件，經本
      院於90年7 月6 日，以90年度訴字第289 號判決，判處有
      期徒刑7 月，嗣於90年8 月9 日確定，上開、案件並
      經定應執行刑為有期徒刑1 年確定。又於91年2 月間，
      因違反毒品危害防制條例案件，經本院於91年8 月16日，
      以91年度訴字第381 號判決，分別判處有期徒刑10月、8
      月，並經定應執行刑為有期徒刑1 年4 月，嗣於91年9 月
      9 日確定；又於91年12月間，因贓物案件，經本院於92
      年5 月30日，以92年度易字第269 號判決，判處有期徒刑
      3 月，嗣於92年6 月16日確定，上開、案件並經定應
      執行刑為有期徒刑1 年6 月確定。上開案件接續執行，於
      91年11月19日入監執行，並於94年3 月25日縮刑期滿執行
      完畢。
（二）甲○○前於89年5 月間，因施用毒品案件，經本院以89年
      度毒聲字第1487號裁定送觀察、勒戒後，認無繼續施用毒
      品傾向，經臺灣新竹地方法院檢察署檢察官於89年8 月5
      日以89年度毒偵字第1328號、第1351號為不起訴處分確定
      。
（三）甲○○不知警惕，又於89年11月間，因施用毒品案件，經
      本院以89年度毒聲字第2893號裁定送勒戒處所觀察、勒戒
      ，於90年4 月11日入所後，因認有繼續施用毒品之傾向，
      再經本院以90年度毒聲字第921 號裁定令入戒治處所施以
      強制戒治1 年，於90年6 月13日入所執行，嗣因強制戒治
      執行屆滿3 月後經評定為合格已無繼續戒治必要，再由本
      院以90年度毒聲字第1614號裁定停止戒治，於90年11月16
      日因停止其處分之出監，所餘戒治期間付保護管束；同時
      其本次非法施用第二級毒品犯行，亦經本院於90年5 月22
      日，以90年度竹北簡字第108 號判決，判處有期徒刑6 月
      ，嗣於90年6 月22日確定；另其於本次入所觀察、勒戒前
      之90年4 月10日，因非法施用第一級毒品犯行，經本院於
      90年7 月6 日，以90年度訴字第289 號判決，判處有期徒
      刑7 月，嗣於90年8 月9 日確定。惟甲○○又於保護管束
      期間施用毒品，違反保護管束情節重大，嗣後經本院以91
      年度毒聲字第101 號裁定撤銷停止戒治，於91年5 月24日
      入所執行其殘餘戒治期日，嗣於91年11月19日出所執行完
      畢；同時其本次非法施用第一級、第二級毒品犯行，亦經
      本院於91年8 月16日，以91年度訴字第381 號判決，分別
      判處有期徒刑10月、8 月，並經定應執行刑為有期徒刑1
      年4 月，嗣於91年9 月9 日確定，上開刑事案件之徒刑執
      行情形詳如前述（一）部分。
（四）甲○○竟不知警惕，又於94年12月間，因施用第一級、第
      二級毒品案件，經本院於95年2 月3 日，以95年度訴字第
      25號判決，分別判處有期徒刑9 月、6 月，並經定應執行
      刑為有期徒刑1 年2 月，嗣於95年3 月16日確定，現正執
      行中。
（五）甲○○仍不知警惕，又於95年5 月間，因施用第一級、第
      二級毒品案件，經本院於95年9 月27日，以95年度訴字第
      545 號判決，分別判處有期徒刑10月、6 月，並經定應執
      行刑為有期徒刑1 年2 月，嗣於95年10月23日確定，現正
      執行中。
（六）甲○○不知悔改，又於95年8 月間，因施用第一級、第二
      級毒品案件，經本院於95年10月23日，以95年度訴字第69
      4 號判決，分別判處有期徒刑11月、7 月，並經定應執行
      刑為有期徒刑1 年4 月，嗣於95年11月13日確定，現正執
      行中。
（七）甲○○竟不知悔改，又於95年11月間，因施用第一級、第
      二級毒品案件，經本院於95年12月26日，以95年度訴字第
      898 號判決，分別判處有期徒刑1 年、8 月，並經定應執
      行刑為有期徒刑1 年6 月，嗣於96年1 月22日確定，現正
      執行中。
（八）甲○○仍不知悔改，又於98年3 月間，因施用第一級毒品
      案件，經本院於98年6 月2 日，以98年度審訴字第400 號
      判決，判處有期徒刑1 年1 月，嗣於98年6 月2 日確定，
      現正執行中。
（九）甲○○不知悛悔，於前開強制戒治處分執行完畢釋放後，
      「5 年內再犯」施用毒品案件，並經法院判處罪刑確定後
      ，(1)復基於施用第一級毒品海洛因的犯罪意思，於98年10
      月22日上午4 時許，在其位於新竹市○區○○里○○鄰○○
      街103 號之住處內，以將海洛因粉末置入針筒內，再加水
      注射入體內之方式，施用第一級毒品海洛因1 次。(2)另基
      於施用第二級毒品甲基安非他命的犯罪意思，於98年10月
      22日上午4 時多許，在上開住處內，以將甲基安非他命置
      於玻璃球吸食器內，再以火燒烤，吸其煙霧之方式，施用
      第二級毒品甲基安非他命1 次。嗣於98年10月22日下午5
      時許，為警在上址當場查獲，並扣得其所有已使用過的注
      射針筒1 支，經警採集其尿液送驗，結果呈嗎啡、可待因
      陽性及安非他命、甲基安非他命陽性反應，始悉上情。
三、處罰條文：
    毒品危害防制條例第10條第1 項、第2 項，刑法第11條前段
    、第47條第1 項、第51條第5 款、第38條第1 項第2 款。
四、協商判決除有刑事訴訟法第455 條之4 第1 項第1 款於本訊
    問程序終結前，被告撤銷協商合意或檢察官撤回協商聲請者
    ；第2 款被告協商之意思非出於自由意志者；第4 款被告所
    犯之罪非第455 條之2 第1 項所定得以協商判決者；第6 款
    被告有其他較重之裁判上一罪之犯罪事實者；第7 款法院認
    應諭知免刑或免訴、不受理者情形之一，及違反同條第2 項
    「法院應於協商合意範圍內為判決；法院為協商判決所科之
    刑，以宣告緩刑或2 年以下有期徒刑、拘役或罰金為限」之
    規定者外，檢察官與被告均不得上訴。
五、如有前項得上訴之情形，得自收受宣示判決筆錄送達之日起
    10日內，向本院提出上訴書狀，上訴於第二審法院。
中    華    民    國    99    年    3     月    1     日
                  刑事第九庭書  記  官  蕭汝芳
                            審判長法官  馮俊郎
以上筆錄正本係照原本作成。
中    華    民    國    99    年    3     月    1     日
                            書  記  官  王思穎
附錄本案處罰實體法條全文：
毒品危害防制條例第10條第1 項、第2 項：
施用第一級毒品者，處6 月以上5 年以下有期徒刑。
施用第二級毒品者，處3 年以下有期徒刑。

司法院資訊處製作；財團法人民間司法改革基金會備份。
